臺灣高等法院高雄分院刑事判決　　　　95年度上訴字第2355號
上　訴　人　臺灣高雄地方法院檢察署檢察官
被　　　告　甲○○
　　　　　　　　　　（臺灣屏東監獄另案執行中）
上列上訴人因被告違反毒品危害防制條例案件，不服臺灣高雄地
方法院95年度訴字第3886號中華民國95年11月30日第一審判決（
起訴案號：臺灣高雄地方法院檢察署95年度毒偵字第7614號），
提起上訴並移送本院併辦（臺灣高雄地方法院檢察署95年度毒偵
字第8797號），本院判決如下：
     主  文
上訴駁回。
     事  實
一、甲○○前於民國90年間因違反毒品危害防制條例案件，經臺
    灣高雄地方法院裁定強制戒治，於90年 2月19日執行完畢，
    又於上開強制戒治執行完畢後 5年內，再於91、92年間犯施
    用毒品案件，經上開法院各判處有期徒刑4月、8月確定，經
    定應執行有期徒刑11月，又於93年間再犯施用毒品案件，經
    上開法院判處有期徒刑11月確定，接續執行後至94年 1月11
    日假釋出監，於94年 4月30日縮刑期滿未經撤銷假釋而執行
    完畢。竟不知悔改，於95年 8月19日22時許，在高雄縣鳳山
    市友人住處，以將海洛因摻入香菸內而點燃吸食之施用第一
    級毒品1次，嗣於95年8月20日下午 1時40分許，在高雄縣鳳
    山市○○路 388號前因交通違規為警盤查，並經其同意採尿
    送驗查獲上情。
二、案經高雄縣政府警察局移送臺灣高雄地方法院檢察署檢察官
    偵查起訴。
     理  由
一、本件被告甲○○所犯係死刑、無期徒刑、最輕本刑為 3年以
    上有期徒刑以外之罪，已經被告就被訴事實為有罪之陳述，
    經本院聽取當事人之意見後，依刑事訴訟法第273條之1第1
    項之規定，裁定進行簡式審判程序。本件卷內之物證、書證
    等證據，依同法第273條之2規定，不受第159條第1項關於傳
    聞法則規定之限制，依法均有證據能力，合先明。
二、上開時、地施用第一級毒品海洛因之事實，業據被告於原審
    及本院均供承不諱，又被告於前揭時地為查獲所採尿液，經
    送臺灣檢驗科技股份有限公司以氣相層析質譜儀法（GC ／
    MS）檢驗結果，亦呈嗎啡陽性反應，有該公司95年9月4日，
    編號 KＺ0000000000000號濫用藥物尿液檢驗報告、尿液採證
    代碼對照表附卷（見警卷第4、5頁），被告上開自白，堪認
    與事實相符。又被告有如上開事實欄所載之強制戒治及又受
    判處徒刑等情，亦有臺灣高等法院被告前案紀錄表 1份在卷
    可按，其經強制戒治執行完畢， 5年內又受判處徒刑，仍再
    犯本件施用第一級毒品海洛因之事證明確，應依法論科。
三、按海洛因係毒品危害防制條例第2 條第2 項第1 款所定之第
    一級毒品。是核被告所為，係犯毒品危害條例例第10條第1
    項之施用第一級毒品罪。其為施用而持有海洛因之低度行為
    ，應為施用之高度行為所吸收，不另論罪。查被告前於91、
    92年間因施用毒品案件，經各判處有期徒刑4月、8月，又於
    93年間再犯施用毒品案件，經判處有期徒刑11月確定，接續
    執行後至94年1月11日假釋出監，於94年4月30日縮刑期滿未
    經撤銷假釋而執行完畢，有臺灣高等法院被告前案紀錄表1
    份在卷可按，被告於執行完畢後 5年內，故意再犯本件有期
    徒刑以上之罪，不論依修正前之刑法第47條，或修正後之刑
    法第47條第 1項之規定，均構成累犯，對被告而言並無有利
    或不利之情形，自不生新舊法比較之問題，即應依裁判時之
    修正後刑法第47條規定論以累犯（95年11月 7日95年第21次
    刑事庭會議刑議字第6號決議足參），並加重其刑。
四、原審認被告罪證明確，因而適用毒品危害防制條例第10條第
    1項，刑法第11條前段、第47條第1項等規定，並審酌被告前
    因施用毒品犯行，業經觀察、勒戒及強制戒治後，猶再施用
    毒品不輟，顯見其毒癮非淺，施用毒品除戕害自身健康外，
    對社會秩序亦產生不良影響，並考量本件被告施用毒品之時
    間、頻率，以及犯後坦承犯行，尚知悔悟等一切情狀，量處
    有期徒刑 8月。其認事用法，核無不合，量刑亦屬允當。公
    訴人上訴意旨則以「原審未及審酌後述退回併辦部分與起訴
    論罪部分，係屬集合犯一罪關係」等語，指摘原判決不當，
    並無理由（如後所述），本件上訴應予駁回。
五、退回併辦部分：
(一)臺灣高雄地方法院檢察署檢察官95年度毒偵字第8797號併辦
    意旨略以：被告於95年8月9日下午 3時許，在高雄縣鳳山市
    友人住處，以將海洛因摻入香菸內而點燃吸食之施用第一級
    毒品犯行，與上開起訴論罪部分之施用第一級毒品，有「集
    合犯」之一罪關係，爰移送併辦等語。
(二)按刑法自95年7月1日修正生效，不僅刪除原本第56條連續犯
    之規定，甚至將分則中關於常業犯，即上開最高法院迄今唯
    一明揭為集合犯態樣之規定刪除，自無再將修法前向來通說
    認為成立連續犯態樣之犯罪，予以擴張解釋而認屬集合犯，
    則併辦意旨所指除被告上開犯行，係於95年7月1日刪除刑法
    連續犯規定後所犯，自不能再與上開論罪部分之施用犯行論
    以連續犯（最高法院95年第 8次刑事庭會議決議參照）或集
    合犯，本院自難併予審理，應退回由檢察官另行處理。
據上論斷，應依刑事訴訟法第368條，判決如主文。
本案經檢察官張其主到庭執行職務。
中　　華　　民　　國　　96　　年　　3 　　月　　13　　日
                  刑事第一庭    審判長法官　郭雅美
                                      法官　莊崑山
                                      法官　張意聰
以上正本證明與原本無異。
如不服本判決應於收受本判決後10日內向本院提出上訴書狀，其
未敘述上訴理由者，並得於提起上訴後10日內向本院補提理由書
狀（均須按他造當事人之人數附繕本）「切勿逕送上級法院」。
中　　華　　民　　國　　96　　年　　3 　　月　　13　　日
　　　　　　　　　　　　　　　　　　書記官　呂素珍
附錄本判決論罪科刑法條：
毒品危害防制條例第10條第1項
施用第一級毒品者，處6 月以上5 年以下有期徒刑。
